# 关于应收账款的终止确认

提问人：lilylei 时间：2016-11-30 09:37:14
请教各位：A钢铁公司欠我公司工程款 2 亿元，后双方达成协议A公司以其生产的的钢铁X吨抵偿其欠付我公司的工程款。我公司对此部分钢材分期提货，即找到下家后再去A钢铁公司提货。在这种情况下，我公司与A公司达成协议后，是否可以将我公司应收A公司的2 亿元应收款项转成我公司预付A公司的预付款，还是说必须在我提货的时候才能将应收款按提货多少计算的部分转作存货，之前还是必须在应收账款里体现？

回答人：chenyiwei
要考虑你公司就该笔欠款所承担的风险和报酬有无实质性变化，例如：是否已经约定了抵债钢材的数量、品质、抵债作价？还是仅仅约定“以市场价相当于所欠工程款的钢材抵债”？前者表明该欠款已经变为非货币性资产（预付帐款）；后者表明该欠款仍属于货币性债权，账务上不做调整。